---
title: "Creación de tabla "Journals_X_Categories""
output: html_document
---

# Creación de tabla Journals_X_Categories de todos los journals y todas las categorias de WoS

Definir working directoy:
```{r}
di <- "C:/Users/DELL/Dropbox/Review_Sierra_Nevada/sngc_review/data/wos_journals_categories/journals/"
library("stringr")
library("dplyr")
```

Los archivos donde tenemos los journals de cada categoría comienza con una línea "JCR Year and Edition: 2014 Science" y una línea vacía. Después viene la línea de cabecera de la tabla con los nombres de las columnas, que acaba en un salto de carro y después todas las filas con cada journal y sus datos, terminando la línea en un ";" y salto de carro. Para que R lo lea correctamente es necesario eliminar las líneas 1 ("JCR Year and Edition: 2014 Science") y 2 (vacía) y el ";" al final de cada línea de datos. Eso lo hacemos con Sublime.

- Replace "JCR Year and Edition: 2014 Science\n\n" por ""
- Replace ";\n" por "\n"
- Replace ";;\n" por ";\n"

Además, hay 3 journals que no tienen ISSN, se lo añadimos manualmente según lo que InCites nos dice (sospecho que tiene error):

- CURR OSTEOPOROS REP: 1544-2241 
- J ENG TECHNOL: 0747-9664
- JOHNSON MATTHEY TECH: 2056-5135

Los archivos originales están en "raw" y los modificados en "journals".

Además, hay 3 categorías que no siguen el formato de tabla (Ver "raw"). Esos tres archivos requieren ser transformados a una tabla como las demás.

- Reemplazar las líneas 1, 2 y 3 por "Abbreviated Journal Title;ISSN;{2014} Total Cites;Impact Factor;5-Year Impact Factor;Immediacy Index;{2014} Articles;Cited Half-Life;Eigenfactor Score;Article Influence Score"
- Eliminar la información de cada journal
- Eliminar "*nº. " al principio de cada línea
- Sustituir "*" al final de cada línea por ";;;;;;;;;"
- Introducir el ISSN de cada journal en la columna correspondiente (después del primer ";"). Para el "JOURNAL OF LOW FREQUENCY NOISE VIBRATION AND ACTIVE CONTROL" no viene el ISSA, así que lo cojo de internet (0263-0923)

Creamos la tabla que queremos rellenar:
```{r}
Journals_X_Categories <- data.frame()
```

Identificamos los archivos con los journals de cada categoria:
```{r}
archivos <- list.files(path =di, full.names = F, pattern = "Journals_of_.*.txt$") # nombre de los archivos
archivos
```

Unir las tablas:

```{r}
for (i in archivos){
  # Identificamos el nombre de la categoria
  trozos <- strsplit(i, "_")[[1]] # rompe el nombre del archivo (de cada uno, es decir, de tabla) en trozos separados por _ y crea un vector con ellos
  categoriatxt <- trozos[3] #llama "categoriatxt" al elemento 3 del vector
  categoria <- str_replace(categoriatxt, ".txt", "") # elimina ".txt"
  
  # Añadimos la columna "categoria" a la tabla, y la rellenamos con el nombre de la categoria, repetido tantas veces como filas haya en la tabla:
  
  tabla <- read.table (paste(di, i, sep=""), header=T, sep=";")  # lee el archivo i como tabla
  
  tabla$categoria <- rep(categoria, times = nrow(tabla)) # añade una columna llamada "categoria" a la tabla y la rellena repitiendo el nombre de la categoria en cada fila

  Journals_X_Categories <- rbind(tabla,Journals_X_Categories)
}
View(Journals_X_Categories)
```

Exportamos la tabla
```{r}
colnames(Journals_X_Categories) <- c("Journal", "ISSN", "Cites", "IFactor","5IFactor", "Index", "Articles", "HalfLife", "Eigenfactor", "Influence", "Categoria") # cambio los nombres de las columnas
write.table(Journals_X_Categories, file="C:/Users/DELL/Dropbox/Review_Sierra_Nevada/sngc_review/data/output/Journals_X_Categories.txt", sep = ";",row.names = FALSE)
```

# Crear BD de los journals y categorias de nuestra búsqueda

Abrimos la tabla donde tenemos los journal y su ISSN de la búsqueda Sierra Nevada AND Spain en WoS SIN REPETICIONES

```{r}
wos_ut_issn_unicos <- read.table (paste("C:/Users/DELL/Dropbox/Review_Sierra_Nevada/sngc_review/data/wos_ut/", "wos_ut_issn_unicos.txt", sep=""), header=T, "\t", col.names = c("Journal","ISSN"), quote = "") 
View(wos_ut_issn_unicos)
```

Cambiamos la clase de las columnas ISSN en ambas tablas (nos evita un "warning message")
```{r}
wos_ut_issn_unicos$ISSN <- as.character(wos_ut_issn_unicos$ISSN)
Journals_X_Categories$ISSN <- as.character(Journals_X_Categories$ISSN)
```

Hacemos un left_join de "wos_ut_issn_unicos" y "Journals_X_Categories". Habría dos formas de hacerlo:
```{r}
issn_categorias <- left_join(wos_ut_issn_unicos, Journals_X_Categories, by="ISSN")
write.table(issn_categorias, file="C:/Users/DELL/Dropbox/Review_Sierra_Nevada/sngc_review/data/output/issn_categorias.txt", sep = ";",row.names = FALSE)
```

O usando dplyr:
```{r}
issn_categorias <- wos_ut_issn_unicos %>% 
  left_join(Journals_X_Categories, by="ISSN") %>%
  select(Journal,ISSN,categoria) %>%
  write.table(issn_categorias, file="C:/Users/DELL/Dropbox/Review_Sierra_Nevada/sngc_review/data/output/issn_categorias.txt", sep = ";",row.names = FALSE)

```


Retazos

Comprobamos que las tablas se abren sin problemas
```{r}
tabla <- read.table (paste(di, "Journals_of_ALLERGY.txt", sep=""), header=T, sep=";") 
View(tabla)
```

nombre_archivo <- "Journals_of_AGRICULTURE DAIRY & ANIMAL SCIENCE prueba" #string con el nombre del archivo - necesito automatizar la identificacion del nombre como string

col.names = "Journal", "ISSN", "Cites", "IFactor","5IFactor", "Index", "Articles", "HalfLife", "Eigenfactor", "Influence", "categoria"